【裁判字號】    88,易,3272
【裁判日期】    890117
【裁判案由】    詐欺
【裁判全文】
臺灣臺南地方法院刑事判決                        八十八年度易字第三二七二號
    公  訴  人  臺灣台南地方法院檢察署檢察官
    被      告  甲○○
                丙○○
右列被告因詐欺案件，經檢察官提起公訴（八十八年度偵緝字第九四四號、九四五號
），本院判決如左：
    主  文
甲○○、丙○○共同連續意圖為自己不法之所有，以詐術使人將本人之物交付，均處
有期徒刑壹年。
    事  實
一、甲○○曾任台灣台南看守所副所長，任內於民國八十年十一月間退休，嗣與丙○○同居。丙○○於民國八十二年六、七月間，曾至台南市○○街九十一號乙○○
    經營之「聖靈閣命理庭」卜卦，因而結識乙○○。丙○○、甲○○竟共同基於意
    圖為自不法所有之概括犯意，於八十二年十二月間起，迄八十三年九月七日止，
    在台南市○○街九十一號「聖靈閣命理庭」，丙○○向乙○○佯稱：甲○○是看
    守所所長，與法院法官熟，可向法院標購法拍屋，只需繳納市價十分之一，買後
    再轉賣，可獲得高利潤等語，甲○○並提示其任職期未繳回之法務部服務證予乙○○，向乙○○佯稱：台南地院法官及地檢署檢察官均為其手下，伊有辦法以極
    低價格買得法拍屋，再轉賣可獲取高利等語，使乙○○陷於錯誤，陸續交付財物
    予丙○○，總計達新臺幣（下同）六百五十四萬五千元。丙○○另基於同一概括
    犯意，於八十三年二月十五日，在上址向乙○○佯稱：已買到法拍屋，但轉賣給
    施治明，但欠支票周轉等語，使乙○○陷於錯誤而交付其夫王木釧簽發之支票四
    張（票據號碼分別為0000000、0000000、0000000、00
    00000號）予丙○○。嗣經乙○○向丙○○請求轉賣價款未果，丙○○、甲○○旋避不見面，不知去向，乙○○始知受騙。
二、案經乙○○訴請台灣台南地方法院檢察署檢察官偵查起訴。
    理  由
一、訊據被告丙○○固不否認告訴人乙○○曾陸續交付六百五十四萬五千元及簽發上
    開支票四紙予伊，惟與被告甲○○均矢口否認有何詐欺犯行，被告丙○○辯稱：
    我是與他合夥作珠寶生意，不是要買法拍屋，他說我欠他錢，叫我拿珠寶及電器
    給他質押云云；另被告甲○○辯稱：伊不認識乙○○，也沒有與丙○○去向乙○○借款，也沒有要登記法拍屋之事云云。惟查，右揭事實，業據告訴人乙○○指
    訴綦詳，並經證人丁○○到庭結證稱：「（問：曾聽過乙○○與丙○○有作珠寶
    生意？）沒有，我是有聽乙○○說丙○○的同居人是典獄長，我想看典獄長長什
    麼樣子，有一次他們說要來，我有來看到。在八十三年借錢沒多久，我在乙○○
    那裡看到他們二人（指丙○○、甲○○），曾看過丙○○拿甲○○的服務證給乙○○看，當時甲○○在場。」等語。另查被告二人確以被告甲○○是看守所所長
    ，與法院法官熟，可向法院標購法拍屋，只需繳納市價十分之一，買後再轉賣，
    使告訴人乙○○陸續交付六百五十四萬五千元，嗣告訴人屢屢打電話詢問法拍屋
    過戶一節，有錄音帶及譯文扣案足資佐證，被告等所辯，顯係臨訟卸責之詞，不
    足採信，本案事證明確，被告二人等犯行，實堪認定。
二、核被告二人意圖為自己不法之所有，以詐術使人將本人之物交付，所為均係犯刑
    法第三百三十九條第一項之詐欺取財罪。被告二人就詐取告訴人乙○○六百五十
    四萬五千元部分有犯意聯絡，行為分擔，為共同正犯。被告二人連續詐取告訴人
    乙○○六百五十四萬五千元部分及被告丙○○再連續詐取告訴人四紙支票部分，
    ，均時間緊接，犯意概括，犯罪構成要件相同，顯係基於概括之犯意反覆為之，
    均應依連續犯之規定論以一罪並分別加重其刑。爰審酌被告甲○○前為看守所副
    所長不知潔身自愛，反利用該身分為手段詐欺手法，敗壞人民對政府官員之觀感
    ，被告丙○○前已有詐欺前科，不知反省、所騙取之金額，犯後均未與被害人達
    成和解等一切情狀，量處如主文所示之刑，以資懲儆。
據上論斷，應依刑事訴訟法第二百九十九條第一項前段，刑法第二十八條、第五十六
條、第三百三十九條第一項，罰金罰鍰提高標準條例第一條前段，判決如主文。
本案經檢察官林志峰到庭執行職務
中    華    民    國      八十九      年    一        月      十七      日
                                  臺灣臺南地方法院刑事第二庭
                                    法  官   鄧希賢
右正本證明與原本無異。
如不服本判決，應於判決送達後十日內向本院提出上訴狀( 應附繕本 )。
                                    書記官   陳美蓉
中    華    民    國      八十九      年    一        月      十七      日


司法院資訊處製作；財團法人民間司法改革基金會備份。
